# Mohamed Aziz Nemlaghi

Ben Arous, Tunisie

github.com/aziznemlaghi

### Profil

Je suis un développeur web passionné et dévoué, constamment motivé pour relever de nouveaux défis afin d'améliorer mon expertise et ma carrière. Engagé dans l'apprentissage continu, je poursuis activement les opportunités d'acquérir de nouvelles compétences et d'élargir mes connaissances.

# Compétences

- Développement sites et applications web
- Modélisation UML

- Gestion bases de données
- Gestion du temps
- Adaptabilité

- Esprit d'équipe
- Communication

### Education

### Institut Supérieur des Etudes Technologiques de Nabeul

2019 - 2021

Licence appliquée en technologie de l'informatique

Nabeul

2019

#### Lycée Bechir Nabheni

baccalauréat en informatique

Ben Arous

## Experience

#### Whonox Softwares

Développeur web stagiaire

Février 2022 - Juin 2022

Tunis. Montplaisir

• Pour mon projet de fin d'études, j'ai créé un système de réservation en ligne avec Angular, Ionic, MongoDb et NestJs, mettant en valeur mes compétences en développement d'applications web et mobiles ainsi qu'en gestion de bases de données

#### Setcar Group

Développeur web stagiaire

Août 2021 – Septembre 2021

Ben Arous, Ezzahra

• Perfectionnement intensif dans l'utilisation de WEBDEV, renforçant mes compétences en développement web, notamment la création d'applications et la gestion de bases de données.

#### Setcar Group

Janvier 2020 – Février 2020

Développeur web stagiaire

Ben Arous, Ezzahra

• Acquis une compréhension approfondie du secteur professionnel et une vision pratique des opérations d'entreprise.

# Compétences techniques

Langages de programmations: Java, HTML/CSS, JavaScript, SQL

Outils de développement: VSCode, Eclipse, Postman

Technologies/Frameworks: Angular, Rxjs, NestJs, Linux, GitHub,

## Langues

Français: Courant Anglais: Courant Arabe: Maternel